臺灣高等法院刑事裁定
111年度聲字第4019號
聲  請  人  臺灣高等檢察署檢察官
受  刑  人  李立森



上列聲請人因受刑人數罪併罰有二裁判以上，聲請定其應執行之
刑（聲請案號：臺灣高等檢察署111年度執聲字第1838號），本
院裁定如下：
    主  文
李立森犯如附表所示各罪所處之刑，應執行有期徒刑貳年拾月。
    理  由
一、聲請意旨略以：受刑人李立森因毒品危害防制條例等數罪，
    先後經判決確定如附表，應依刑法第50條第1項第1款、第2
    項、第51條第5款、第53條之規定，定其應執行之刑，爰依
    刑事訴訟法第477條第1項之規定聲請定應執行之刑等語。
二、按數罪併罰有二裁判以上者，應依刑法第51條之規定定其應
    執行之刑。又宣告多數有期徒刑者，於各刑中之最長期以上
    ，各刑合併之刑期以下，定其刑期，刑法第53條、第51條第
    5款亦有明文。又法律上屬於自由裁量之事項，有其外部性
    界限及內部性界限，並非概無拘束。依據法律之具體規定，
    法院應在其範圍選擇為適當之裁判者，為外部性界限；而法
    院為裁判時，應考量法律之目的，及法律秩序之理念所在者
    ，為內部性界限。法院為裁判時，二者均不得有所踰越。在
    數罪併罰，有二裁判以上，定其應執行之刑時，固屬於法院
    自由裁量之事項，然仍應受前揭外部性界限及內部性界限之
    拘束（最高法院94年度台非字第233號判決意旨參照）。又
    數罪併罰中之一罪，依刑法規定得易科罰金，若因與不得易
    科之他罪併合處罰結果而不得易科罰金時，原可易科部分所
    處之刑，自亦無庸為易科折算標準之記載（司法院釋字第14
    4號解釋要旨參照）。而刑事訴訟法第370條第2項、第3項，
    已針對第二審上訴案件之定應執行之刑，明定有不利益變更
    禁止原則之適用；而分屬不同案件之數罪併罰有應更定執行
    刑之情形，倘一裁判宣告數罪之刑，曾經定其執行刑，再與
    其他裁判宣告之刑定其執行刑時，在法理上亦應同受此原則
    之拘束。亦即，另定之執行刑，其裁量所定之刑期，不得較
    重於前定之執行刑加計後裁判宣告之刑之總和（最高法院10
    3年度台抗字第674號、第707號裁定意旨參照）。
三、查受刑人因犯如附表所示之案件，經本院判處如附表所示之
    刑，經確定在案，且本件聲請定應執行刑之犯罪事實最後判
    決法院為本院，有本院110年度上訴字第3388號判決、最高
    法院111年度台上字第2370號判決及本院被告前案紀錄表各1
    份在卷可稽（見本院卷第29至99頁）。其中受刑人所犯附表
    編號17至20所示之罪宣告刑得易科罰金，附表編號1至16所
    示之罪宣告刑則不得易科罰金，合於刑法第50條第1項但書
    之情形，依刑法第50條第2項規定，須經受刑人請求檢察官
    聲請定其應執行之刑，始得依第51條規定定之。茲受刑人請
    求檢察官聲請就附表所示各罪合併定其應執行之刑，有受刑
    人出具之臺灣新竹地方檢察署受刑人定執行刑或易科罰金意
    願回覆表1份在卷足憑（見本院卷第11頁），檢察官據此聲
    請定其應執行之刑，本院審核認其聲請為正當。爰審酌本件
    內部性及外部性界限，受刑人所犯各罪之類型、態樣、侵害
    法益、情節及行為次數，兼衡刑罰經濟與公平、比例原則，
    對於受刑人所犯數罪為整體非難評價，並考量受刑人表示：
    無意見等語（見本院卷第101頁）後，裁定其應執行刑如主
    文所示。
據上論斷，應依刑事訴訟法第477條第1項，刑法第50條第1項第1
款、第2項、第53條、第51條第5款，裁定如主文。
中　　華　　民　　國　　111 　年　　11　　月　　30　　日
                  刑事第二十一庭審判長法　官  林怡秀
                                      法　官  許泰誠
                                      法　官  蔡羽玄
以上正本證明與原本無異。
如不服本裁定，應於收受送達後五日內向本院提出抗告狀。
                                      書記官  陳語嫣
中　　華　　民　　國　　111 　年　　11　　月　　30　　日
附表
編號  1 2 3 罪名  藥事法 轉讓禁藥罪 藥事法 轉讓禁藥罪 藥事法 轉讓禁藥罪 宣告刑  有期徒刑6月 有期徒刑6月 有期徒刑5月 犯罪日期  109年4月23日 109年7月14日 109年3月27日 偵查（自訴）機關年度案號  臺灣新竹地方檢察署109年度偵字第8072、8226、10308、10309號（聲請書附表漏載第8226、10308、10309號） 臺灣新竹地方檢察署109年度偵字第8072、8226、10308、10309號（聲請書附表漏載第8226、10308、10309號） 臺灣新竹地方檢察署109年度偵字第8072、8226、10308、10309號（聲請書附表漏載第8226、10308、10309號）  最後 事實審 法院 臺灣高等法院 臺灣高等法院 臺灣高等法院  案號 110年度上訴字第3388號 110年度上訴字第3388號 110年度上訴字第3388號  判決 日期 111年1月25日 111年1月25日 111年1月25日 確定 判決 法院 最高法院 最高法院 最高法院  案號 111年度台上字第2370號 111年度台上字第2370號 111年度台上字第2370號  確定 日期 111年5月31日 111年5月31日 111年5月31日 備註  ⒈臺灣新竹地方檢察署111年度執字第2281號 ⒉編號1至16經臺灣新竹地方法院109年度訴字第771號判決定應執行有期徒刑2年6月 ⒊111年10月24日至114年2月19日   

編號  4 5 6 罪名  藥事法 轉讓禁藥罪 藥事法 轉讓禁藥罪 藥事法 轉讓禁藥罪 宣告刑  有期徒刑5月 有期徒刑5月 有期徒刑5月 犯罪日期  109年4月2日 109年4月3日 109年4月7日 偵查（自訴）機關年度案號  臺灣新竹地方檢察署109年度偵字第8072、8226、10308、10309號（聲請書附表漏載第8226、10308、10309號） 臺灣新竹地方檢察署109年度偵字第8072、8226、10308、10309號（聲請書附表漏載第8226、10308、10309號） 臺灣新竹地方檢察署109年度偵字第8072、8226、10308、10309號（聲請書附表漏載第8226、10308、10309號）  最後 事實審 法院 臺灣高等法院 臺灣高等法院 臺灣高等法院  案號 110年度上訴字第3388號 110年度上訴字第3388號 110年度上訴字第3388號  判決 日期 111年1月25日 111年1月25日 111年1月25日 確定 判決 法院 最高法院 最高法院 最高法院  案號 111年度台上字第2370號 111年度台上字第2370號 111年度台上字第2370號  確定 日期 111年5月31日 111年5月31日 111年5月31日 備註  ⒈臺灣新竹地方檢察署111年度執字第2281號 ⒉編號1至16經臺灣新竹地方法院109年度訴字第771號判決定應執行有期徒刑2年6月 ⒊111年10月24日至114年2月19日   

編號  7 8 9 罪名  藥事法 轉讓禁藥罪 藥事法 轉讓禁藥罪 藥事法 轉讓禁藥罪 宣告刑  有期徒刑5月 有期徒刑5月 有期徒刑5月 犯罪日期  109年4月10日21時24分許 109年4月10日21時41分許 109年4月26日 偵查（自訴）機關年度案號  臺灣新竹地方檢察署109年度偵字第8072、8226、10308、10309號（聲請書附表漏載第8226、10308、10309號） 臺灣新竹地方檢察署109年度偵字第8072、8226、10308、10309號（聲請書附表漏載第8226、10308、10309號） 臺灣新竹地方檢察署109年度偵字第8072、8226、10308、10309號（聲請書附表漏載第8226、10308、10309號）  最後 事實審 法院 臺灣高等法院 臺灣高等法院 臺灣高等法院  案號 110年度上訴字第3388號 110年度上訴字第3388號 110年度上訴字第3388號  判決 日期 111年1月25日 111年1月25日 111年1月25日 確定 判決 法院 最高法院 最高法院 最高法院  案號 111年度台上字第2370號 111年度台上字第2370號 111年度台上字第2370號  確定 日期 111年5月31日 111年5月31日 111年5月31日 備註  ⒈臺灣新竹地方檢察署111年度執字第2281號 ⒉編號1至16經臺灣新竹地方法院109年度訴字第771號判決定應執行有期徒刑2年6月 ⒊111年10月24日至114年2月19日   

編號  10 11 12 罪名  藥事法 轉讓禁藥罪 藥事法 轉讓禁藥罪 藥事法 轉讓禁藥罪 宣告刑  有期徒刑5月 有期徒刑5月 有期徒刑5月 犯罪日期  109年5月5日 109年5月8日 109年5月29日 偵查（自訴）機關年度案號  臺灣新竹地方檢察署109年度偵字第8072、8226、10308、10309號（聲請書附表漏載第8226、10308、10309號） 臺灣新竹地方檢察署109年度偵字第8072、8226、10308、10309號（聲請書附表漏載第8226、10308、10309號） 臺灣新竹地方檢察署109年度偵字第8072、8226、10308、10309號（聲請書附表漏載第8226、10308、10309號）  最後 事實審 法院 臺灣高等法院 臺灣高等法院 臺灣高等法院  案號 110年度上訴字第3388號 110年度上訴字第3388號 110年度上訴字第3388號  判決 日期 111年1月25日 111年1月25日 111年1月25日 確定 判決 法院 最高法院 最高法院 最高法院  案號 111年度台上字第2370號 111年度台上字第2370號 111年度台上字第2370號  確定 日期 111年5月31日 111年5月31日 111年5月31日 備註  ⒈臺灣新竹地方檢察署111年度執字第2281號 ⒉編號1至16經臺灣新竹地方法院109年度訴字第771號判決定應執行有期徒刑2年6月 ⒊111年10月24日至114年2月19日   

編號  13 14 15 罪名  藥事法 轉讓禁藥罪 藥事法 轉讓禁藥罪 藥事法 轉讓禁藥罪 宣告刑  有期徒刑5月 有期徒刑5月 有期徒刑5月 犯罪日期  109年6月22日 109年6月24日 109年6月25日 偵查（自訴）機關年度案號  臺灣新竹地方檢察署109年度偵字第8072、8226、10308、10309號（聲請書附表漏載第8226、10308、10309號） 臺灣新竹地方檢察署109年度偵字第8072、8226、10308、10309號（聲請書附表漏載第8226、10308、10309號） 臺灣新竹地方檢察署109年度偵字第8072、8226、10308、10309號（聲請書附表漏載第8226、10308、10309號）  最後 事實審 法院 臺灣高等法院 臺灣高等法院 臺灣高等法院  案號 110年度上訴字第3388號 110年度上訴字第3388號 110年度上訴字第3388號  判決 日期 111年1月25日 111年1月25日 111年1月25日 確定 判決 法院 最高法院 最高法院 最高法院  案號 111年度台上字第2370號 111年度台上字第2370號 111年度台上字第2370號  確定 日期 111年5月31日 111年5月31日 111年5月31日 備註  ⒈臺灣新竹地方檢察署111年度執字第2281號 ⒉編號1至16經臺灣新竹地方法院109年度訴字第771號判決定應執行有期徒刑2年6月 ⒊111年10月24日至114年2月19日   

編號  16 17 18 罪名  藥事法 轉讓禁藥罪 幫助施用第二級毒品 轉讓第三級毒品 宣告刑  有期徒刑5月 有期徒刑5月 如易科罰金，以新臺幣1,000元折算1日 有期徒刑3月 如易科罰金，以新臺幣1,000元折算1日 犯罪日期  109年7月4日 109年4月7日 109年4月3日 偵查（自訴）機關年度案號  臺灣新竹地方檢察署109年度偵字第8072、8226、10308、10309號（聲請書附表漏載第8226、10308、10309號） 臺灣新竹地方檢察署109年度偵字第8072、8226、10308、10309號（聲請書附表漏載第8226、10308、10309號） 臺灣新竹地方檢察署109年度偵字第8072、8226、10308、10309號（聲請書附表漏載第8226、10308、10309號）  最後 事實審 法院 臺灣高等法院 臺灣高等法院 臺灣高等法院  案號 110年度上訴字第3388號 110年度上訴字第3388號 110年度上訴字第3388號  判決 日期 111年1月25日 111年1月25日 111年1月25日 確定 判決 法院 最高法院 臺灣高等法院 臺灣高等法院  案號 111年度台上字第2370號 110年度上訴字第3388號 110年度上訴字第3388號  確定 日期 111年5月31日 111年1月25日 111年1月25日 備註  ⒈臺灣新竹地方檢察署111年度執字第2281號 ⒉編號1至16經臺灣新竹地方法院109年度訴字第771號判決定應執行有期徒刑2年6月 ⒊111年10月24日至114年2月19日 ⒈臺灣新竹地方檢察署111年度執字第2282號 ⒉編號17至20經臺灣新竹地方法院109年度訴字第771號判決定應執行有期徒刑8月，如易科罰金，以新臺幣1,000元折算1日 ⒊114年2月20日至114年10月19日  

編號  19 20 罪名  轉讓第三級毒品 轉讓第三級毒品 宣告刑  有期徒刑3月 如易科罰金，以新臺幣1,000元折算1日 有期徒刑3月 如易科罰金，以新臺幣1,000元折算1日 犯罪日期  109年5月8日 109年6月25日 偵查（自訴）機關年度案號  臺灣新竹地方檢察署109年度偵字第8072、8226、10308、10309號（聲請書附表漏載第8226、10308、10309號） 臺灣新竹地方檢察署109年度偵字第8072、8226、10308、10309號（聲請書附表漏載第8226、10308、10309號）  最後 事實審 法院 臺灣高等法院 臺灣高等法院  案號 110年度上訴字第3388號 110年度上訴字第3388號  判決 日期 111年1月25日 111年1月25日 確定 判決 法院 臺灣高等法院 臺灣高等法院  案號 110年度上訴字第3388號 110年度上訴字第3388號  確定 日期 111年1月25日 111年1月25日 備註  ⒈臺灣新竹地方檢察署111年度執字第2282號 ⒉編號17至20經臺灣新竹地方法院109年度訴字第771號判決定應執行有期徒刑8月，如易科罰金，以新臺幣1,000元折算1日 ⒊114年2月20日至114年10月19日